臺灣桃園地方法院刑事判決　　　　　　　 96年度訴字第418號
公　訴　人　台灣桃園地方法院檢察署檢察官
被　　　告　甲○○
　　　　　　　　　　（現於臺灣桃園看守所羈押中）
選任辯護人　鄒玉珍律師
上列被告因毒品危害防制條例案件，經檢察官提起公訴（95年度
偵字第25676 號），本院判決如下：
    主  文
甲○○所犯如附表一各欄所示之罪，各處如附表一各欄所示之有
期徒刑，附表一各欄沒收欄(一)所示之毒品甲基安非他命拾柒包（
驗餘淨重貳拾壹點陸柒公克，空包裝總重伍點陸伍公克），沒收
銷燬之，附表一各欄沒收欄(二)所示之物品，沒收之，應沒收之金
額如全部或一部不能沒收時，以其財產抵償之。應執行有期徒刑
拾貳年，附表一沒收欄(一)所示之毒品甲基安非他命拾柒包（驗餘
淨重貳拾壹點陸柒公克，空包裝總重伍點陸伍公克），沒收銷燬
之；附表一沒收欄(二)所示之物品（電子磅秤壹台、夾鏈袋玖拾
個、插用0000000000號晶片之行動電話壹支、新臺幣萬肆千元
），沒收之，新臺幣萬肆仟元如全部或一部不能沒收時，以其
財產抵償之。
    事  實
一、甲○○曾因違反毒品危害防制條例案件，經本院於民國94年
    12月31日以94年度桃簡字第2514號判決判處有期徒刑4 月，
    而於95年4 月6 日確定，並於95年5 月1 日易科罰金執行完
    畢。仍不知悔改，明知甲基安非他命（起訴書誤載為甲基安
    非他命）係毒品危害防制條例所列管之第二級毒品，不得販
    賣，竟於丙○○分別於95年9 月17日、20日、21日、23日、
    29日，同年10月3 日、6 日、7 日、12日、14日、15日、16
    日、17日、22日、24日、29日之某時，以00-0000000號或00
    -00000000 號電話與甲○○持有使用之0000000000號行動電
    話聯繫是否有甲基安非他命可供販售吸食時，與丙○○談妥
    以每包甲基安非他命淨重0.2 公克，價何為新臺幣（下同）
    2 千元之代價後，丙○○再前往甲○○位於桃園縣桃園市○○街179 號經營之「瑞華車體場」內交易，並以此方式販賣
    第二級毒品甲基安非他命予丙○○16次。甲○○復於95年11
    月底之某日、95年12月2 日，在其上址經營之瑞華車體場內
    ，以每包甲基安非他命1 千元之代價，出售甲基安非他命予
    至瑞華車體場購買甲基安非他命之丁○○2 次。嗣於95年12
    月6 日下午4 時5 分許，經警持本院核發之95年度聲搜字第
    1229號搜索票，至甲○○位於桃園縣桃園市○○街144 號執
    行搜索時，扣得第二級毒品甲基安非他命17包（各包之淨重
    及袋重詳如附表二所示），及其供販賣所用之夾鏈袋93個、
    電子磅秤1 台、插用0000000000號晶片之行動電話1 支，始
    循線查知上情。
二、案經桃園縣政府警察局桃園分局報請臺灣桃園地方法院檢察
    署檢察官偵查起訴。
    理  由
壹、程序方面：
    本件認定事實所引用之本件卷內所有卷證資料（包含人證與
    文書證據、物證等證據），並無證據證明係公務員違背法定
    程序所取得，且被告及其辯護人於審判期日對本院提示之卷
    證陳明沒意見等語，且卷內之文書證據，亦無刑事訴訟法第
    159 條之4 之顯有不可信之情況與不得作為證據之情形。依
    刑事訴訟法第159 條至159 條之5 之規定，本件認定事實所
    引用之本件卷證所有證據（包含人證與文書證據、物證等證
    據），均有證據能力，合先敘明。
貳、實體方面：
一、訊據被告甲○○矢口否認有販賣第二級毒品甲基安非他命予
    丙○○、丁○○之犯行。經查：
    (一)被告販賣第二級毒品甲基安非他命予丙○○部分：
      1.證人丙○○證稱：伊在95年9 月初之前，染上吸食毒品
        甲基安非他命之惡習，所吸食之毒品均係向被告購買，
        每次要購買毒品時，先以市內電話00-0000000號、00-0
        000000號電話撥打被告之0000000000號之行動電話與他
        約定時間，就直接至被告開設之瑞華車體場（桃園縣桃
        園市○○街179 號），先將錢交給被告，被告就回家到
        房間拿取伊要購買的毒品給伊，1 次買2 千元至3 千元
        （0.2 公克至0. 3公克），經濟狀況好的時候會買5 千
        元（1 公克）等語（見偵查卷第19頁至第21頁、第68頁
        、第119 頁、本院96年7 月11日審判筆錄第3 頁至第13
        頁）。
      2.被告辯稱：伊並未販賣第二級毒品甲基安非他命予丙○○之犯行，於警詢中經警詢以：「據丙○○之證述，他
        在95年9 月初之前，均撥打你的電話0000000000與你聯
        絡，並約定至你所工作之場所『瑞華車體廠』（地址為
        桃園市○○街179 號）每次以新臺幣2 千元至3 千元向
        你購買安非他命約0.5 公克，次數已很多次，有無此事
        ？」，被告答稱：「是有此事，但是他每次都沒有帶錢
        來，我有把安非他命給他可是都沒有拿到錢，如果要如
        此計算，他已經欠下我有好幾萬了，但正確數字我已記
        不清」、「因為他每次來都賴著不走，而我不得已只好
        拿安非他命給他打發他走，並讓他欠，而我也不準備要
        向他拿這些錢」等語（見偵查卷第11頁）；復於95年12
        月6 日偵查中供稱：伊給丙○○10多次的毒品了，至少
        也有2 、3 萬元，最後一次給他是1 個月前等語（見偵
        查卷第42頁）；末於本院審理中供稱：伊的毒品甲基安
        非他命均係向友人「阿勳」拿的，如果丙○○有打電話
        給「阿勳」說要買，由他們2 人談好價格後，就由伊拿
        毒品甲基安非他命給丙○○，再由「阿勳」向丙○○算
        錢，伊並沒有賺丙○○的錢等語。
      3.證人丙○○則否認有向「阿勳」之人拿毒品，證稱：伊
        每次均係向被告拿，且每次均有給付金錢，只欠1 次2
        千元尚未付款等語。再查：
        (1)依據法務部調查局96年3 月1 日調緝參字第09600087
          440 號函所附之95年下半年國內甲基安非他命買賣平
          均價格表所示，小盤之甲基安非他命平均價格為每1
          公斤363 萬元至570 萬元，中盤平均價格為每1 公斤
          217 萬元至303 萬元，大盤平均價格為139 萬元至14
          8 萬元（見本院卷第42頁至第43頁），甲基安非他命
          之價值不匪，而被告係經營瑞華車體廠，業經被告供
          承在卷，且有證人丙○○、丁○○證述明確，是被告
          並非專營販賣甲基安非他命之盤商，焉有輕易將價值
          不匪、取得不易之甲基安非他命無償提供予丙○○施
          用達10餘次，而無向其索取代價之理？是應認證人黃
          義盛證稱：伊向被告拿甲基安非他命均有交付金錢一
          情，應符真實。
        (2)證人丙○○前因施用毒品甲基安非他命案件，分別經
          警於93年11月19日上午11時30分許在桃園縣桃園市○○街90號前、94年10月20日上午6 時50分許在桃園縣
          桃園市○○路509 號90 6室內、95年9 月4 日上午4
          時許在桃園縣桃園市○○○路1 巷2 號2 樓處查獲，
          證人丙○○於警詢時供稱：其所施用之毒品甲基安非
          他命是向甲○○（即綽號「阿弟」）之人購買，此據
          證人丙○○於本院審理中證述明確，復有上開警詢筆
          錄3 份在卷可稽（見偵查卷第93頁第106 頁），此與
          被告供稱：伊綽號為「阿逢」或「姆弟」等語（見本
          院卷第11頁）相符；而證人丙○○於95年12月5 日至
          桃園縣政府警察局桃園分局偵查隊向其弟即偵查佐黃
          國文檢舉被告販賣第二級毒品甲基安非他命，此據證
          人丙○○、乙○○證述在卷，證人丙○○對於向被告
          購買毒品甲基安非他命之時間、地點、金額均能明確
          指述，且所證述之內容核與證人丙○○前經警方查獲
          施用毒品甲基安非他命時之供述毒品來源相符，顯見
          證人丙○○於95年12月5 日於警詢及本案偵查、審理
          中之證述，係出於己親身經歷之事而無虛枉，尚不能
          以承辦員警乙○○係檢舉人即證人丙○○之弟，即認
          證人丙○○之證詞係屬虛構誣陷被告之詞。
        (3)證人丙○○於95年9 月17日、20日、21日、23日、29
          日，同年10月3 日、6 日、7 日、12日、22日、24日
          、29日，以市內電話00-0000000號電話撥打至被告使
          用之0000000000號，其中95年9 月17日撥打2 次、23
          日撥打2 次、29日撥打2 次，95年10月24日撥打2 次
          、29日撥打2 次，並於95年10月14日、15日、16日、
          17日，以市內電話00-0000000號電話撥打至被告使用
          之0000000000號，其中95年10月16日撥打2 次、17日
          撥打3 次等情，有卷附被告0000000000號行動電話通
          聯紀錄1 份在卷可稽（見偵查卷第125 頁至第127 頁
          ），證人丙○○於本院審理中證稱：上開通話目的在
          於向被告拿甲基安非他命，有時候有拿到，有時候沒
          拿到，如果急或想要用，有時候就會一天打十通左右
          等語（見本院96年7 月11日審判筆錄第7 頁），上開
          通話之次數，或每隔1 天、或每隔2 至3 天，且有1
          日撥打2 至3 次之情形此與證人丙○○證述每3 到7
          天向被告購買1 次毒品等語，大致相符，且證人黃義
          盛證稱其自91年起染有施用毒品甲基安非他命之惡習
          ，是證人丙○○於95年10月間，每日均撥打電話向被
          告購買毒品甲基安非他命，被告並因此交付毒品甲基
          安非他命一節，尚非無據。
      4.證人丙○○雖證稱其向被告購買甲基安非他命，每次約
        0.2 公克至0.3 公克，2 千元至3 千元，經濟狀況好的
        時候，一次購買1 公克5 千元，惟證人丙○○對於其購
        買2 千元、3 千元、5 千元之次數各係為何？證人丙○○證述已不復記憶，且依卷證亦無法積極證明被告每次
        販售予證人丙○○之詳細金額，依罪疑惟輕於被告之原
        則，被告每次販賣0.2 公克2 千元予證人丙○○一情，
        較符事實。綜上，被告於前揭時間、地點販賣第二級毒
        品甲基安非他命予丙○○之犯行，事證明確，被告上開
        辯解，係屬飾卸之詞，不足可採。
    (二)被告販賣第二級毒品甲基安非他命予丁○○部分：
      1.證人丁○○於警詢及偵查中均證稱：伊於95年12月2 日
        下午4 、5 時左右，在被告之瑞華車體場購買1 千元1
        小包之甲基安非他命，在之前約1 個星期前，也曾向被
        告購買1 千元1 小包之甲基安非他命，第3 次於95年12
        月4 日下午5 時5 分、7 分，再以其使用之0000000000
        號手機傳送簡訊予被告使用之0000000000號手機，詢問
        是否有甲基安非他命可賣，但未經被告回應等語（見偵
        查卷第76頁、第77頁、第83頁）；惟於本院審理中翻異
        前詞，證稱：伊施用毒品甲基安非他命之來源，係向綽
        號「阿芬」之友人拿，並非向被告拿，伊有向幫伊製作
        警詢筆錄之員警乙○○說明，但警員乙○○說被告都承
        認，為何伊不承認，要伊配合，伊答應配合，伊則依警
        員之要求製作警詢筆錄等語（見本院96年4 月17日審判
        筆錄第4 頁至第14頁）。
      2.被告於95年12月6 日下午4 時5 分許，經警持本院核發
        之95年度聲搜字第1229號搜索票，至其位於桃園縣桃園
        市○○街144 號執行搜索時，扣得第二級毒品甲基安非
        他命17包（各包之淨重及袋重詳如附表二所示），及其
        供販賣所用之夾鏈袋93個、電子磅秤1 台、插用000000
        0000號晶片之行動電話1 支等情，有本院上開搜索票、
        搜索扣押筆錄各1 份附卷可稽；嗣經警在被告使用之00
        00000000號行動電話查知證人丁○○使用之0000000000
        號行動電話，於95年11月26日上午8 時31分、95年11月
        26日上午8 時37分曾傳送「有嗎2000」、「志逢你有在
        嗎拿兩千給現金有嗎」之簡訊予被告，此有簡訊翻拍照
        片2 紙、0000000000號行動電話之通聯紀錄附卷可稽，
        證人丁○○雖於本院審理中證稱：上開簡訊之目的在於
        向被告購買汽車材料云云，惟汽車材料種類繁多，尺寸
        亦有不一，且被告係經營瑞華車體廠，若無陳報固定材
        料名稱，被告焉能得知係何種汽車材料？而證人丁○○
        於警詢中證稱：傳送簡訊之目的是要向被告購買毒品甲
        基安非他命，但沒有買到等語，而被告於警詢中亦供稱
        ：丁○○傳送上開簡訊之目的在於購買毒品甲基安非他
        命，但沒有賣過他等語，顯見證人丁○○傳送上開簡訊
        之目的在於向被告購買甲基安非他命無訛。
      3.證人丁○○雖證稱伊於警詢中之證述係經員警乙○○之
        要求，配合員警所為之證述，惟經本院勘驗證人丁○○
        之警詢錄音帶，勘驗結果如下（見本院96年4 月17日審
        判筆錄第15頁）：
        (1)詢問方式採一問一答，警員是詢問後才打字，邊問邊
          打。
        (2)警員每詢問一個問題，證人回答後，警員打完字並會
          覆誦筆錄內容給證人確認。
        (3)對於警員詢問最近一次向被告購買安非他命的時間是
          何時，證人先陳述是星期六，之後可能是經警員對造
          日曆問是否12月2 日，證人才答是12月2 日。
        (4)證人在警員詢問的過程中有陳述到因為當時身上剛好
          有2 千元，所以才發簡訊要向被告買2 千元，但此部
          分警詢筆錄並無記載。
        (5)警員問到證人如何拿到毒品，證人先回答是被告回他
          家去拿，之後從樓上窗戶丟下來，經警員詢問如何丟
          ，證人才改稱是拿到樓下給他。
        (6)警詢筆錄記載的內容是警員依證人陳述內容記載要旨
          。
        (7)警詢筆錄的內容與證人的陳述均相符，證人陳述時語
          氣平和並無背誦或者照著電腦螢幕朗誦的情形。
        (8)警員在製作筆錄完後最後有告知證人所講的都實在嗎
          ，如果偽證的話是要負刑責的，證人答：我知道，我
          講的都是事實。
        (9)警詢錄音帶係連續錄音。
      4.證人即承辦員警乙○○於本院審理中證稱：伊並未要求
        證人丁○○作不實之證述等語（見本院96年7 月11日審
        判筆錄），而依上開勘驗結果，應認證人丁○○於偵查
        中證稱：「（你過去都買1 千，為何傳簡訊這次要2 千
        ？）因為我身上剛好有2 千元。」等語，係自己陳述之
        詞，而非證人丁○○證稱：伊要改證詞，檢察官說不行
        等情，且證人丁○○於偵查中證述時，雖被告及辯護人
        均未在庭，然證人丁○○證述完畢後仍然在庭時，經檢
        察官提示證人丁○○之證詞予被告及其辯護人閱覽，並
        請被告對證人丁○○進行對質，惟被告及其辯護人均對
        證人丁○○所述沒有意見（見偵查卷第83頁、第84頁）
        ，而證人丁○○於警詢及偵查中之證述互核一致，顯見
        證人丁○○於警詢及偵查中之證述係屬事實，證人丁○○事後翻異前詞而為虛偽之證述，係屬迴護被告之詞，
        不足可採。
      5.綜上，被告於前揭時間販賣第二級毒品甲基安非他命予
        證人丁○○之犯行，亦屬明確，被告辯解，亦係卸責之
        詞，不足為據。
    (三)此外，經警於95年12月6 日在被告位於桃園縣桃園市○○
      街144 號住處，查獲第二級毒品甲基安非他命17包（各包
      之淨重及袋重詳如附表二所示），及其供販賣所用之夾鏈
      袋93個、電子磅秤1 台、插用0000000000號晶片之行動電
      話1 支等情，業如前述，且所扣得之毒品，確係第二級毒
      品甲基安非他命，此有內政部警政署刑事警察局95年12月
      27日刑鑑字第0950188788號鑑定書1 份在卷可稽（見偵查
      卷第115 頁）；依上開鑑定書之記載，扣案甲基安非他命
      17包，合計淨重達21.78 公克，其中編號A1至A5、A7至A1
      3 、A16 之13包甲基安非他命，淨重均平均在0.88公克至
      1.01公克，而其中編號B1之甲基安非他命1 包，重量則達
      7.42公克，被告取得如此高量之甲基安非他命，並就其中
      平均分裝為13包，已與一般單純施用者，僅準備少量之毒
      品者有所不同；再者，被告自91年起，染有施用甲基安非
      他命之惡習，此據被告供承在卷，依被告施用毒品之習性
      ，對於每次購買多少份量及每次施用應使用多少份量的毒
      品，憑肉眼及手感應該就可以判定，實無需使用電子磅秤
      用以錙銖必較每次購買及施用數量。再者，電子磅秤、夾
      鏈袋等物，均係一般販毒者用以秤重、分裝毒品所必備，
      倘上揭毒品係被告供己施用，應無以前述分裝工具為如此
      精準分裝之必要，足見被告係為販賣之目的，購入大量之
      甲基安非他命後，再以電子磅秤秤量，並以分裝袋分裝而
      銷售，被告辯稱伊並無販賣第二級毒品甲基安非他命，顯
      與事實不符，不足可採。
    (四)綜上，本件事證明確，被告犯行堪以認定，應依法論科。
二、按甲基安非他命係毒品危害防制條例第2 條第2 項第2 款所
    規定之第二級毒品，是核被告如附表一各次所為，均係犯毒
    品危害防制條例第4 條第2 項之販賣第二級毒品罪。其持有
    第二級毒品之低度行為，為販賣第二級毒品之高度行為所吸
    收，不另論罪。被告先後18次販賣第二級毒品甲基安非他命
    之犯行，犯意各別，行為互殊，應分論併罰。另查被告曾有
    如事實欄所載之犯罪前科與執行紀錄，此有台灣高等法院被
    告全國前案紀錄表與台灣桃園地方法院檢察署刑案資料查註
    紀錄表各乙份存卷可按，其於5 年以內故意再犯本件有期徒
    刑以上之罪，為累犯，應依刑法第47條第1 項之規定加重其
    刑。爰審酌被告多次販賣第二級毒品甲基安非他命予證人丙○○、丁○○施用，戕害他人身心，犯罪所造成之損害甚鉅
    ，且被告犯後否認犯行，未見悔意，並審酌被告之犯罪動機
    、目的、手段等一切情狀，分別量處如主文所示之刑，並定
    應執行之刑，以資懲儆。查，被告為警查獲之毒品確係第二
    級毒品甲基安非他命17包，業如前述（詳細重量如附表二所
    示，合計驗餘淨重21.67 公克，空包裝總重5.65公克），另
    「本局鑑驗毒品秤重主要係以傾倒，必要時亦會輔以刮杓刮
    取之方式，儘可能將原送驗包裝袋內毒品與包裝袋分離後各
    別秤重，所得之毒品重量稱為『淨重』，包裝袋重量則以『
    空包裝重』稱之，然無論依上述何種方式分離，原送驗包裝
    袋內均仍會有微量毒品成分殘留」等語，此亦有法務部調查
    局93年11月16日調科壹字第09362396550 函附卷可參，是包
    裝袋與甲基安非他命並無法完全析離或析離需費甚鉅，均應
    依毒品危害防制條例第18條第1 項前段併諭知沒收銷燬之。
    又扣案之夾鏈袋93個、電子磅秤1 台、插用0000000000號晶
    片之行動電話1 支，係供被告為販賣第二級毒品甲基安非他
    命所用之物，是應依毒品危害防制條例第19條第1 項之規定
    ，為沒收之諭知，又上開夾鏈袋93個、電子磅秤1 台、插用
    0000000000號晶片之行動電話1 支均已扣案，並無不能沒收
    之情形，不另為宣告追徵其價額或以其財產抵償之。再被告
    販賣毒品甲基安非他命予證人丙○○、丁○○之所得係34,0
    00元（出售予證人丙○○係：2000*16=32000 元，出售予證
    人丁○○係：1000*2=2000 元），應依同法第19條第1 項之
    規定，沒收之，然此部分之金額並未扣案，併諭知如全部或
    一部不能沒收時，以其財產抵償之。末查，扣案之安非他命
    吸食器1 組，核與本案無關，不另為沒收之諭知。
據上論斷，應依刑事訴訟法第299 條第1 項前段，毒品危害防制
條例第4 條第2 項、第18條第1 項前段、第19條，刑法第11條前
段、第47條第1 項、第51條第5 款，判決如主文。
本案經檢察官鍾雅蘭到庭執行職務
中　　華　　民　　國　　96　　年　　7 　　月　　25　　日
　　　　　　　　　刑事第四庭  審判長法　官　黃斯偉
                                    法  官  蘇昭蓉
                                    法  官  陳心婷
上正本證明與原本無異。
如不服本判決，應於判決送達後10日內向本院提出上訴狀（應附
繕本），上訴於臺灣高等法院。
                                    書記官  陳青瑜
中　　華　　民　　國　　96　　年　　8 　　月　　1 　　日
附表一：
┌──┬────────────┬─────────┬───────────────┐
│編號│所犯罪名                │所處刑度          │  應沒收之物                  │
├──┼────────────┼─────────┼───────┬───────┤
│    │                        │                  │     (一)       │    (二)        │
├──┼────────────┼─────────┼───────┼───────┤
│一  │甲○○販賣第二級毒品，累│處有期徒刑柒年肆月│附表二所示之毒│1.新臺幣貳仟元│
│    │犯，                    │。                │品甲基安非他命│，如全部或一部│
│    │                        │                  │拾柒包（驗餘淨│不能沒收時，以│
│    │                        │                  │重貳拾壹點陸柒│其財產抵償之。│
│    │                        │                  │公克，空包裝總│2.電子磅秤壹台│
│    │                        │                  │重伍點陸伍公克│、夾鏈袋玖拾│
│    │                        │                  │）            │個、插用093029│
│    │                        │                  │              │2929號晶片之行│
│    │                        │                  │              │動電話壹支    │
│    │                        │                  │              │              │
│    │                        │                  │              │              │
├──┼────────────┼─────────┼───────┼───────┤
│二  │甲○○販賣第二級毒品，累│處有期徒刑柒年肆月│附表二所示之毒│1.新臺幣貳仟元│
│    │犯，                    │。                │品甲基安非他命│，如全部或一部│
│    │                        │                  │拾柒包（驗餘淨│不能沒收時，以│
│    │                        │                  │重貳拾壹點陸柒│其財產抵償之。│
│    │                        │                  │公克，空包裝總│2.電子磅秤壹台│
│    │                        │                  │重伍點陸伍公克│、夾鏈袋玖拾│
│    │                        │                  │）            │個、插用093029│
│    │                        │                  │              │2929號晶片之行│
│    │                        │                  │              │動電話壹支    │
│    │                        │                  │              │              │
├──┼────────────┼─────────┼───────┼───────┤
│三  │甲○○販賣第二級毒品，累│處有期徒刑柒年肆月│附表二所示之毒│1.新臺幣貳仟元│
│    │犯，                    │。                │品甲基安非他命│，如全部或一部│
│    │                        │                  │拾柒包（驗餘淨│不能沒收時，以│
│    │                        │                  │重貳拾壹點陸柒│其財產抵償之。│
│    │                        │                  │公克，空包裝總│2.電子磅秤壹台│
│    │                        │                  │重伍點陸伍公克│、夾鏈袋玖拾│
│    │                        │                  │）            │個、插用093029│
│    │                        │                  │              │2929號晶片之行│
│    │                        │                  │              │動電話壹支    │
│    │                        │                  │              │              │
├──┼────────────┼─────────┼───────┼───────┤
│四  │甲○○販賣第二級毒品，累│處有期徒刑柒年肆月│附表二所示之毒│1.新臺幣貳仟元│
│    │犯，                    │。                │品甲基安非他命│，如全部或一部│
│    │                        │                  │拾柒包（驗餘淨│不能沒收時，以│
│    │                        │                  │重貳拾壹點陸柒│其財產抵償之。│
│    │                        │                  │公克，空包裝總│2.電子磅秤壹台│
│    │                        │                  │重伍點陸伍公克│、夾鏈袋玖拾│
│    │                        │                  │）            │個、插用093029│
│    │                        │                  │              │2929號晶片之行│
│    │                        │                  │              │動電話壹支    │
│    │                        │                  │              │              │
├──┼────────────┼─────────┼───────┼───────┤
│五  │甲○○販賣第二級毒品，累│處有期徒刑柒年肆月│附表二所示之毒│1.新臺幣貳仟元│
│    │犯，                    │。                │品甲基安非他命│，如全部或一部│
│    │                        │                  │拾柒包（驗餘淨│不能沒收時，以│
│    │                        │                  │重貳拾壹點陸柒│其財產抵償之。│
│    │                        │                  │公克，空包裝總│2.電子磅秤壹台│
│    │                        │                  │重伍點陸伍公克│、夾鏈袋玖拾│
│    │                        │                  │）            │個、插用093029│
│    │                        │                  │              │2929號晶片之行│
│    │                        │                  │              │動電話壹支    │
│    │                        │                  │              │              │
├──┼────────────┼─────────┼───────┼───────┤
│六  │甲○○販賣第二級毒品，累│處有期徒刑柒年肆月│附表二所示之毒│1.新臺幣貳仟元│
│    │犯，                    │。                │品甲基安非他命│，如全部或一部│
│    │                        │                  │拾柒包（驗餘淨│不能沒收時，以│
│    │                        │                  │重貳拾壹點陸柒│其財產抵償之。│
│    │                        │                  │公克，空包裝總│2.電子磅秤壹台│
│    │                        │                  │重伍點陸伍公克│、夾鏈袋玖拾│
│    │                        │                  │）            │個、插用093029│
│    │                        │                  │              │2929號晶片之行│
│    │                        │                  │              │動電話壹支    │
│    │                        │                  │              │              │
├──┼────────────┼─────────┼───────┼───────┤
│七  │甲○○販賣第二級毒品，累│處有期徒刑柒年肆月│附表二所示之毒│1.新臺幣貳仟元│
│    │犯，                    │。                │品甲基安非他命│，如全部或一部│
│    │                        │                  │拾柒包（驗餘淨│不能沒收時，以│
│    │                        │                  │重貳拾壹點陸柒│其財產抵償之。│
│    │                        │                  │公克，空包裝總│2.電子磅秤壹台│
│    │                        │                  │重伍點陸伍公克│、夾鏈袋玖拾│
│    │                        │                  │）            │個、插用093029│
│    │                        │                  │              │2929號晶片之行│
│    │                        │                  │              │動電話壹支    │
│    │                        │                  │              │              │
├──┼────────────┼─────────┼───────┼───────┤
│八  │甲○○販賣第二級毒品，累│處有期徒刑柒年肆月│附表二所示之毒│1.新臺幣貳仟元│
│    │犯，                    │。                │品甲基安非他命│，如全部或一部│
│    │                        │                  │拾柒包（驗餘淨│不能沒收時，以│
│    │                        │                  │重貳拾壹點陸柒│其財產抵償之。│
│    │                        │                  │公克，空包裝總│2.電子磅秤壹台│
│    │                        │                  │重伍點陸伍公克│、夾鏈袋玖拾│
│    │                        │                  │）            │個、插用093029│
│    │                        │                  │              │2929號晶片之行│
│    │                        │                  │              │動電話壹支    │
│    │                        │                  │              │              │
├──┼────────────┼─────────┼───────┼───────┤
│九  │甲○○販賣第二級毒品，累│處有期徒刑柒年肆月│附表二所示之毒│1.新臺幣貳仟元│
│    │犯，                    │。                │品甲基安非他命│，如全部或一部│
│    │                        │                  │拾柒包（驗餘淨│不能沒收時，以│
│    │                        │                  │重貳拾壹點陸柒│其財產抵償之。│
│    │                        │                  │公克，空包裝總│2.電子磅秤壹台│
│    │                        │                  │重伍點陸伍公克│、夾鏈袋玖拾│
│    │                        │                  │）            │個、插用093029│
│    │                        │                  │              │2929號晶片之行│
│    │                        │                  │              │動電話壹支    │
│    │                        │                  │              │              │
├──┼────────────┼─────────┼───────┼───────┤
│十  │甲○○販賣第二級毒品，累│處有期徒刑柒年肆月│附表二所示之毒│1.新臺幣貳仟元│
│    │犯，                    │。                │品甲基安非他命│，如全部或一部│
│    │                        │                  │拾柒包（驗餘淨│不能沒收時，以│
│    │                        │                  │重貳拾壹點陸柒│其財產抵償之。│
│    │                        │                  │公克，空包裝總│2.電子磅秤壹台│
│    │                        │                  │重伍點陸伍公克│、夾鏈袋玖拾│
│    │                        │                  │）            │個、插用093029│
│    │                        │                  │              │2929號晶片之行│
│    │                        │                  │              │動電話壹支    │
│    │                        │                  │              │              │
├──┼────────────┼─────────┼───────┼───────┤
│十一│甲○○販賣第二級毒品，累│處有期徒刑柒年肆月│附表二所示之毒│1.新臺幣貳仟元│
│    │犯，                    │。                │品甲基安非他命│，如全部或一部│
│    │                        │                  │拾柒包（驗餘淨│不能沒收時，以│
│    │                        │                  │重貳拾壹點陸柒│其財產抵償之。│
│    │                        │                  │公克，空包裝總│2.電子磅秤壹台│
│    │                        │                  │重伍點陸伍公克│、夾鏈袋玖拾│
│    │                        │                  │）            │個、插用093029│
│    │                        │                  │              │2929號晶片之行│
│    │                        │                  │              │動電話壹支    │
│    │                        │                  │              │              │
├──┼────────────┼─────────┼───────┼───────┤
│十二│甲○○販賣第二級毒品，累│處有期徒刑柒年肆月│附表二所示之毒│1.新臺幣貳仟元│
│    │犯，                    │。                │品甲基安非他命│，如全部或一部│
│    │                        │                  │拾柒包（驗餘淨│不能沒收時，以│
│    │                        │                  │重貳拾壹點陸柒│其財產抵償之。│
│    │                        │                  │公克，空包裝總│2.電子磅秤壹台│
│    │                        │                  │重伍點陸伍公克│、夾鏈袋玖拾│
│    │                        │                  │）            │個、插用093029│
│    │                        │                  │              │2929號晶片之行│
│    │                        │                  │              │動電話壹支    │
│    │                        │                  │              │              │
├──┼────────────┼─────────┼───────┼───────┤
│十三│甲○○販賣第二級毒品，累│處有期徒刑柒年肆月│附表二所示之毒│1.新臺幣貳仟元│
│    │犯，                    │。                │品甲基安非他命│，如全部或一部│
│    │                        │                  │拾柒包（驗餘淨│不能沒收時，以│
│    │                        │                  │重貳拾壹點陸柒│其財產抵償之。│
│    │                        │                  │公克，空包裝總│2.電子磅秤壹台│
│    │                        │                  │重伍點陸伍公克│、夾鏈袋玖拾│
│    │                        │                  │）            │個、插用093029│
│    │                        │                  │              │2929號晶片之行│
│    │                        │                  │              │動電話壹支    │
│    │                        │                  │              │              │
├──┼────────────┼─────────┼───────┼───────┤
│十四│甲○○販賣第二級毒品，累│處有期徒刑柒年肆月│附表二所示之毒│1.新臺幣貳仟元│
│    │犯，                    │。                │品甲基安非他命│，如全部或一部│
│    │                        │                  │拾柒包（驗餘淨│不能沒收時，以│
│    │                        │                  │重貳拾壹點陸柒│其財產抵償之。│
│    │                        │                  │公克，空包裝總│2.電子磅秤壹台│
│    │                        │                  │重伍點陸伍公克│、夾鏈袋玖拾│
│    │                        │                  │）            │個、插用093029│
│    │                        │                  │              │2929號晶片之行│
│    │                        │                  │              │動電話壹支    │
│    │                        │                  │              │              │
├──┼────────────┼─────────┼───────┼───────┤
│十五│甲○○販賣第二級毒品，累│處有期徒刑柒年肆月│附表二所示之毒│1.新臺幣貳仟元│
│    │犯，                    │。                │品甲基安非他命│，如全部或一部│
│    │                        │                  │拾柒包（驗餘淨│不能沒收時，以│
│    │                        │                  │重貳拾壹點陸柒│其財產抵償之。│
│    │                        │                  │公克，空包裝總│2.電子磅秤壹台│
│    │                        │                  │重伍點陸伍公克│、夾鏈袋玖拾│
│    │                        │                  │）            │個、插用093029│
│    │                        │                  │              │2929號晶片之行│
│    │                        │                  │              │動電話壹支    │
│    │                        │                  │              │              │
├──┼────────────┼─────────┼───────┼───────┤
│十六│甲○○販賣第二級毒品，累│處有期徒刑柒年肆月│附表二所示之毒│1.新臺幣貳仟元│
│    │犯，                    │。                │品甲基安非他命│，如全部或一部│
│    │                        │                  │拾柒包（驗餘淨│不能沒收時，以│
│    │                        │                  │重貳拾壹點陸柒│其財產抵償之。│
│    │                        │                  │公克，空包裝總│2.電子磅秤壹台│
│    │                        │                  │重伍點陸伍公克│、夾鏈袋玖拾│
│    │                        │                  │）            │個、插用093029│
│    │                        │                  │              │2929號晶片之行│
│    │                        │                  │              │動電話壹支    │
│    │                        │                  │              │              │
├──┼────────────┼─────────┼───────┼───────┤
│十七│甲○○販賣第二級毒品，累│處有期徒刑柒年貳月│附表二所示之毒│1.新臺幣壹仟元│
│    │犯，                    │。                │品甲基安非他命│，如全部或一部│
│    │                        │                  │拾柒包（驗餘淨│不能沒收時，以│
│    │                        │                  │重貳拾壹點陸柒│其財產抵償之。│
│    │                        │                  │公克，空包裝總│2.電子磅秤壹台│
│    │                        │                  │重伍點陸伍公克│、夾鏈袋玖拾│
│    │                        │                  │）            │個、插用093029│
│    │                        │                  │              │2929號晶片之行│
│    │                        │                  │              │動電話壹支    │
│    │                        │                  │              │              │
├──┼────────────┼─────────┼───────┼───────┤
│十八│甲○○販賣第二級毒品，累│處有期徒刑柒年貳月│附表二所示之毒│1.新臺幣壹仟元│
│    │犯，                    │。                │品甲基安非他命│，如全部或一部│
│    │                        │                  │拾柒包（驗餘淨│不能沒收時，以│
│    │                        │                  │重貳拾壹點陸柒│其財產抵償之。│
│    │                        │                  │公克，空包裝總│2.電子磅秤壹台│
│    │                        │                  │重伍點陸伍公克│、夾鏈袋玖拾│
│    │                        │                  │）            │個、插用093029│
│    │                        │                  │              │2929號晶片之行│
│    │                        │                  │              │動電話壹支    │
│    │                        │                  │              │              │
└──┴────────────┴─────────┴───────┴───────┘
附表二：
（重量單位以公克計算）
┌──┬─────┬─────┬─────┬─────┬──────┐
│編號│毛重      │袋重      │淨重      │取樣      │餘重        │
├──┼─────┼─────┼─────┼─────┼──────┤
│A1  │1.22      │0.32      │0.90      │0.00      │0.90        │
├──┼─────┼─────┼─────┼─────┼──────┤
│A2  │1.22      │0.32      │0.90      │0.00      │0.90        │
├──┼─────┼─────┼─────┼─────┼──────┤
│A3  │1.20      │0.32      │0.88      │0.00      │0.88        │
├──┼─────┼─────┼─────┼─────┼──────┤
│A4  │1.22      │0.32      │0.90      │0.00      │0.90        │
├──┼─────┼─────┼─────┼─────┼──────┤
│A5  │1.15      │0.32      │0.83      │0.00      │0.83        │
├──┼─────┼─────┼─────┼─────┼──────┤
│A6  │2.63      │0.32      │2.31      │0.00      │2.31        │
├──┼─────┼─────┼─────┼─────┼──────┤
│A7  │1.22      │0.32      │0.90      │0.00      │0.90        │
├──┼─────┼─────┼─────┼─────┼──────┤
│A8  │1.22      │0.32      │0.90      │0.00      │0.90        │
├──┼─────┼─────┼─────┼─────┼──────┤
│A9  │1.21      │0.32      │0.89      │0.00      │0.89        │
├──┼─────┼─────┼─────┼─────┼──────┤
│A10 │1.21      │0.32      │0.89      │0.00      │0.89        │
├──┼─────┼─────┼─────┼─────┼──────┤
│A11 │1.33      │0.32      │1.01      │0.00      │1.01        │
├──┼─────┼─────┼─────┼─────┼──────┤
│A12 │1.20      │0.32      │0.88      │0.00      │0.88        │
├──┼─────┼─────┼─────┼─────┼──────┤
│A13 │1.22      │0.32      │0.90      │0.00      │0.90        │
├──┼─────┼─────┼─────┼─────┼──────┤
│A14 │0.45      │0.32      │0.13      │0.00      │0.13        │
├──┼─────┼─────┼─────┼─────┼──────┤
│A15 │0.58      │0.32      │0.26      │0.00      │0.26        │
├──┼─────┼─────┼─────┼─────┼──────┤
│A16 │1.20      │0.32      │0.88      │0.00      │0.88        │
├──┼─────┼─────┼─────┼─────┼──────┤
│B1  │7.95      │0.53      │7.42      │0.11      │7.31        │
├──┼─────┼─────┼─────┼─────┼──────┤
│總計│27.43     │5.65      │21.78     │0.11      │21.67       │
└──┴─────┴─────┴─────┴─────┴──────┘
